【裁判字號】    97,台上,518
【裁判日期】    970320
【裁判案由】    損害賠償
【裁判全文】
最高法院民事裁定              九十七年度台上字第五一八號
上  訴  人  甲○○
                    之1
            乙○○
共      同
訴訟代理人  張立業律師
被 上訴 人  丙○○
            丁○○
上列當事人間請求損害賠償事件，上訴人對於中華民國九十七年
一月八日台灣高等法院第二審判決（九十六年度上字第三０六號
），提起上訴，本院裁定如下：
    主  文
上訴駁回。
第三審訴訟費用由上訴人負擔。
    理  由
按上訴第三審法院，非以原判決違背法令為理由，不得為之。又
提起上訴，上訴狀內應記載上訴理由，其以民事訴訟法第四百六
十九條所定事由提起第三審上訴者，應於上訴狀內表明，原判決
所違背之法令及其具體內容，暨依訴訟資料合於該違背法令之具
體事實。其依同法第四百六十九條之一規定提起上訴者，並應具
體敘述為從事法之續造、確保裁判之一致性或其他所涉及之法律
見解具有原則上重要性之理由。同法第四百六十七條、第四百七
十條第二項分別定有明文。而依同法第四百六十八條規定，判決
不適用法規或適用不當者，為違背法令；依同法第四百六十九條
規定，判決有該條所列各款情形之一者，為當然違背法令。是當
事人提起第三審上訴，如合併以同法第四百六十九條及第四百六
十九條之一之事由為上訴理由時，其上訴狀或理由書應表明該判
決所違背之法令條項，或有關判例、解釋字號，或成文法以外之
習慣或法理等及其具體內容，暨係依何訴訟資料合於該違背法令
之具體事實，並具體敘述為從事法之續造、確保裁判之一致性或
其他所涉及之法律見解具有原則上重要性之理由。如未依上述方
法表明，或其所表明者與上開法條規定不合時，即難認為已合法
表明上訴理由，其上訴自非合法。本件上訴人對於原判決提起第
三審上訴，雖以該判決違背法令為由，惟核其上訴理由狀所載內
容，係就原審取捨證據、認定事實及解釋契約之職權行使所論斷
：被上訴人與上訴人甲○○間因就股權有所爭執，進而引發查核
碼式特科技股份有限公司、迪士克科技股份有限公司帳冊之糾紛
，被上訴人固曾於民國九十四年間對上訴人提出刑事告訴，指稱
上訴人涉嫌詐欺，經台灣台北地方法院檢察署檢察官以犯罪嫌疑
不足為由處分不起訴。然依被上訴人所提證據資料，可認其有相
當理由確信其為真實，且上訴人復不能舉證證明被上訴人係出於
明知不實而故意捏造上開情事，即不得謂被上訴人寄發檢舉函及
召開記者會等行為有何侵害上訴人名譽權之故意；且事後縱使證
明其言論內容與事實不符，亦不能令其負故意侵權行為之損害賠
償責任。從而，上訴人依侵權行為之法律關係，請求被上訴人連
帶刊登如原審判決附件三所示之道歉聲明，並給付各新台幣一百
萬元，自非正當，不應准許等情，指摘為不當，並就原審命為辯
論及已論斷者，泛言謂為違法，而非表明該判決所違背之法令及
其具體內容，暨依訴訟資料合於該違背法令之具體事實，更未具
體敘述為從事法之續造、確保裁判之一致性或其他所涉及之法律
見解具有原則上重要性之理由，難認其已合法表明上訴理由。依
首揭說明，應認其上訴為不合法。
據上論結，本件上訴為不合法。依民事訴訟法第四百八十一條、
第四百四十四條第一項、第九十五條、第七十八條、第八十五條
第一項前段，裁定如主文。
中    華    民    國  九十七  年    三    月   二十   日
                      最高法院民事第六庭
                          審判長法官  朱  建  男
                                法官  顏  南  全
                                法官  林  大  洋
                                法官  鄭  傑  夫
                                法官  蘇  清  恭
      本件正本證明與原本無異
                                      書  記  官
中    華    民    國  九十七  年    三    月  三十一  日
                                                      Ｅ


司法院資訊處製作；財團法人民間司法改革基金會備份。
